臺灣高等法院臺南分院刑事裁定
抗　告　人　甲○○
上列抗告人因聲明異議案件，不服臺灣雲林地方法院中華民國94
年8月11日裁定（94年度交聲字第118號）提起抗告，本院裁定如
下：
    主  文
抗告駁回。
    理  由
一、本件抗告意旨略以：原裁定以抗告人即受處分人所駕駛之拼
    裝車係未經核准領用牌照行駛，惟據當日（民國94年1月12
    日）內政部警政署環保警察隊第二中隊前來取締抗告人違反
    「廢棄物處理法」時，附有現場取締照片可證明抗告人確實
    有將車牌放置於方向盤前，且抗告人亦有出示隨身攜帶雲林
    縣政府所核發之「農村運輸工具臨時使用證」給稽查員警核
    對，而該使用證明確記載車牌號碼為1613號，所有人甲○○
    ，已明確表示車牌號碼1613號確為抗告人所登記使用，雖雲
    林縣政府因資料疏漏無法查明，惟此非抗告人之責。上開各
    情另有地主高清顯在場可為證人，請傳訊環保警察隊第二中
    隊承辦警員與高清顯，並調閱該第二中隊當日取締之所有照
    片。爰依法提起抗告，請求撤銷原裁定及原處分機關之處分
    云云。
二、按拼裝車輛未經核准領用牌證行駛者，處汽車所有人3,600
    元以上10,800元以下罰鍰，並沒入其車輛。道路交通管理處
    罰條例第12條第1 項第2 款、第2 項分別定有明文。經查：
（一）抗告人於上開時間駕駛未經核准領用牌證之拼裝車，行駛
      於道路，為警於前揭地點攔車稽查後，當場掣單舉發，並
      沒入上開拼裝車等情，業據證人即舉發本件違規事實之員
      警吳至人於原審到庭證述：當天是環保警察隊員警從雲林
      縣斗六市○○路沿著文化路、雲林路一直到後庄，等他傾
      倒廢棄物時才攔查，他沿途都一直行駛在道路上。發現當
      時他沒有懸掛車牌。我們有請他出示牌照，他說他沒有牌
      ，我們也有巡視四周也確實沒有懸掛車牌。當天他也沒有
      說他有臨時通行證等語明確。且抗告人對於當日其有駕駛
      拼裝車載運廢土行駛於道路之事實亦不否認，並有雲林縣
      警察局94年1月12日91雲警交字第KAC044716號舉發違反道
      路交通管理事件通知單、保管條、原處分機關94年2月18
      日雲嘉裁字第裁72-KAC044716號違反道路交通管理事件裁
      決書、雲林縣警察局斗六分局94年2月4日斗六警交字第09
      40001306號函、原處分機關94年5月23日嘉監雲字第09400
      05801號函、雲林縣政府94年4月1日府農務字第094003312
      1號函暨函附之有牌證拼裝車主意願調查表、警詢筆錄各
      一份及照片在卷足稽。是抗告人駕駛拼裝車載運廢土行駛
      於道路之事實，已堪認定。
（二）抗告人雖執前詞為辯，並於原審提出農村運輸工具車號16
      13號臨時使用證、拼裝車1613號車牌、及85、86年使用牌
      照稅繳款書為證。然查，抗告人所提出之農用拼裝車1613
      號車牌，與其原登記之0412號不符，而拼裝車號1613 號
      ，因事隔多年，已無法查明使用者為何人乙節，有上開94
      年5月23日嘉監雲字第0940005801號函、94年4月1日府農
      務字第0940033121號函暨所附之有牌證拼裝車主意願調查
      表在卷可稽。且抗告人於原審雖提出85、86年使用牌照稅
      繳款書，然其於86年後即未再繳交牌照稅，亦為其於原審
      聲明異議時所自承。抗告人所使用之車牌既與其所原登記
      者不符，且於員警舉發本案時，已多年未繳交牌照稅，則
      其能否使用該牌照行駛，即該牌照（農村運輸工具車號
      1613號臨時使用證）是否仍屬經核准使用之牌證，顯非無
      疑。參以員警於攔停抗告人時，上開拼裝車並未懸掛車牌
      ，且於員警請其出示牌照時，抗告人亦表明其無牌照等情
      ，業據證人吳至人證述明確，已如前述。倘抗告人確經核
      准領用牌證得駕駛該拼裝車，何以未將車牌懸掛於車輛上
      面？而甘冒為警舉發之危險。且若其確經核准領用牌證，
      又如其所辯稱：車牌置於車上方向盤那裡云云，則於員警
      攔查舉發當時，理應會提出牌證供員警查證，並告知員警
      其非屬未經核准領用牌證而行駛之情形才是，豈會毫無爭
      執，且告以員警其並無牌照。是抗告人執前詞所辯，顯為
      卸責之詞，不足採信。堪認抗告人確未經核准領用牌證而
      行駛拼裝車乙節無訛。是抗告人聲請傳訊環保警察隊第二
      中隊承辦警員與地主高清顯，並調閱該第二中隊當日取締
      之所有照片云云，本院認核無必要。
（三）按上開道路交通管理處罰條例第12條第1 項第2 款、第2
      項既分別規定拼裝車輛未經核准領用牌證行駛者，處汽車
      所有人3,600 元以上10,800元以下罰鍰，並沒入其車輛，
      除罰鍰部分執法者享有裁量空間外，就拼裝車輛的沒入部
      分，執法者必須依法執行，其間並不存在有執法者得考量
      具體狀況以裁量決定是否沒入之空間。是抗告人於原審所
      辯該拼裝車係其賴以維生之工具，因遭扣押，致生活陷於
      困頓等語，縱然屬實，本院亦無法據以排除上開規定之適
      用。
三、綜上所述，抗告人上開所辯，均無足採。從而，原處分機關
    依道路交通管理處罰條例第12條第1項第2款、第2項及違反
    道路交通管理事件統一裁罰基準表之規定，裁處3,600元罰
    鍰，並沒入車輛，於法並無不合，抗告人聲明異議，原審裁
    定駁回，核無不合，是本件抗告並無理由，應予駁回。
四、據上論結，應依道路交通案件處理辦法第26條，刑事訴訟法
    第412條，裁定如主文。
中　　華　　民　　國　　94　　年　　9　　月　　29　　日
                  刑事第三庭    審判長法　官  陳義仲
                                      法　官  楊子莊
                                      法　官  陳顯榮
以上正本證明與原本無異。
不得再抗告。
　　　　　　　　　　　　　　　　　　　書記官  陳嘉琍
中　　華　　民　　國　　94　　年　　10　　月　　3 　　日
